<!DOCTYPE html PUBLIC "-//W3C//DTD XHTML 1.0 Transitional//EN" "http://www.w3.org/TR/xhtml1/DTD/xhtml1-transitional.dtd">
<html xmlns="http://www.w3.org/1999/xhtml">
<head>
	<meta http-equiv="Content-Type" content="text/html; charset=iso-8859-1" />
	<title>Ymmärrä suomea</title>
	<style type="text/css" media="all">@import "css/styles.css";</style>
	<script type="text/javascript" src="swfobject.js"></script>
</head>
<body class="font-medium">
	<div id="main-wrapper">
		<div id="topbar"></div>
		<div id="main-menu">
			<table cellspacing="0" cellpadding="0" border="0" class="add-links"><tr>
				<td class="item"><img class="raquo" src="i/raquo.gif" alt="" height="7" width="4" /><a href="/ymmarra/index.php?moduli=sanakirja">Sanakirja</a></td>
				<td class="item"><img class="raquo" src="i/raquo.gif" alt="" height="7" width="4" /><a href="/ymmarra/index.php?moduli=verbit">Verbiluettelo</a></td>
				<td class="item"><img class="raquo" src="i/raquo.gif" alt="" height="7" width="4" /><a href="/ymmarra/index.php?moduli=kielioppi">Kielioppi</a></td>
			</tr></table>
			<table cellspacing="0" cellpadding="0" border="0"><tr>
				<td class="item"><img class="raquo" src="i/raquo.gif" alt="" height="7" width="4" /><a href="/ymmarra/index.php">Etusivu</a></td>
				<td class="item"><img class="raquo" src="i/raquo.gif" alt="" height="7" width="4" /><a href="/ymmarra/index.php?moduli=tekstit">Lukutekstit</a></td>
			</tr></table>
		</div>
		<div id="content">
			<table cellspacing="0" cellpadding="0" border="0" id="content-wrapper"><tr>
				<td>
					<div id="left-menu">
												<div class="header-verb"><span>Verbit</span></div>
						<div class="menu">
								<div class="init"><a href="/ymmarra/index.php?moduli=verbit&kirjain=a">A</a></div>
								<div class="init"><a href="/ymmarra/index.php?moduli=verbit&kirjain=e">E</a></div>
								<div class="init"><a href="/ymmarra/index.php?moduli=verbit&kirjain=h">H</a></div>
								<div class="init"><a href="/ymmarra/index.php?moduli=verbit&kirjain=i">I</a></div>
								<div class="init"><a href="/ymmarra/index.php?moduli=verbit&kirjain=j">J</a></div>
								<div class="init"><a href="/ymmarra/index.php?moduli=verbit&kirjain=k">K</a></div>
								<div class="init"><a href="/ymmarra/index.php?moduli=verbit&kirjain=l">L</a></div>
								<div class="init"><a href="/ymmarra/index.php?moduli=verbit&kirjain=m">M</a></div>
								<div class="init"><a href="/ymmarra/index.php?moduli=verbit&kirjain=n">N</a></div>
								<div class="init"><a href="/ymmarra/index.php?moduli=verbit&kirjain=o">O</a></div>
								<div class="init"><a href="/ymmarra/index.php?moduli=verbit&kirjain=p">P</a></div>
								<div class="init"><a href="/ymmarra/index.php?moduli=verbit&kirjain=r">R</a></div>
								<div class="init"><a href="/ymmarra/index.php?moduli=verbit&kirjain=s">S</a></div>
								<div class="init"><a href="/ymmarra/index.php?moduli=verbit&kirjain=t">T</a></div>
								<div class="init"><a href="/ymmarra/index.php?moduli=verbit&kirjain=u">U</a></div>
								<div class="init"><a href="/ymmarra/index.php?moduli=verbit&kirjain=v">V</a></div>
								<div class="init"><a href="/ymmarra/index.php?moduli=verbit&kirjain=y">Y</a></div>
								<div class="init"><a href="/ymmarra/index.php?moduli=verbit&kirjain=Ä">Ä</a></div>
						</div>					</div>
				</td>
				<td>
					<div id="main-content">
						<div id="path">
							<a href=".">Etusivu</a> &gt; <a href="/ymmarra/index.php?moduli=verbit&kirjain=K">K</a>						</div>
													<h1>KAVETA</h1>
						<table cellspacing="0" cellpadding="0" border="0">
							<tr>
								<td colspan="2" style="padding-bottom:10px;"><strong>Aktiivin indikatiivi</strong></td>
							</tr>
							<tr>
								<td><pre>PREESES                    
minä     kapenen           
sinä     kapenet           
hän      kapenee           
me       kapenemme         
te       kapenette         
he       kapenevat         

PASSIIVI
         kavetaan          
                           
IMPERFEKTI                 
         kapenin           
         kapenit           
         kapeni            
         kapenimme         
         kapenitte         
         kapenivat         
PASSIIVI
         kavettiin         

PERFEKTI
olen     kavennut          
olet     kavennut          
on       kavennut          
olemme   kavenneet         
olette   kavenneet         
ovat     kavenneet         

PASSIIVI
on       kavettu           

PLUSKVAMPERFEKTI
olin     kavennut          
olit     kavennut          
oli      kavennut          
olimme   kavenneet         
olitte   kavenneet         
olivat   kavenneet         

PASSIIVI
oli      kavettu           
</pre></td>
								<td>&nbsp;&nbsp;&nbsp;</td>
								<td><pre>  KIELTOMUOTO
  en        kapene
  et        kapene
  ei        kapene
  emme      kapene                                  
  ette      kapene                                                                                           
  eivät     kapene                                                                    


  ei        kaveta
          
  KIELTOMUOTO
  en        kavennut 
  et        kavennut
  ei        kavennut     
  emme      kavenneet
  ette      kavenneet
  eivät     kavenneet

  ei        kavettu


  en    ole kavennut
  et    ole kavennut
  ei    ole kavennut 
  emme  ole kavenneet
  ette  ole kavenneet
  eivät ole kavenneet 


  ei    ole kavettu


  en    ollut  kavennut
  et    ollut  kavennut
  ei    ollut  kavennut 
  emme  olleet kavenneet
  ette  olleet kavenneet
  eivät olleet kavenneet 


  ei    ollut  kavettu
</pre></td>
							</tr>
						</table>
						<table cellspacing="0" cellpadding="0" border="0">
							<tr>
								<td colspan="2" style="padding-bottom:10px;"><strong>Aktiivin konditionaali</strong></td>
							</tr>
							<tr>
								<td><pre>PREESENS 
minä     kapenisin         
sinä     kapenisit         
hän      kapenisi          
me       kapenisimme       
te       kapenisitte       
he       kapenisivat       

PASSIIVI
         kavettaisiin      

PERFEKTI
olisin   kavennut          
olisit   kavennut          
olisi    kavennut          
olisimme kavenneet         
olisitte kavenneet         
olisivat kavenneet         

PASSIIVI
olisi    kavettu           
</pre></td>
								<td>&nbsp;&nbsp;&nbsp;</td>
								<td><pre> 
  en        kapenisi
  et        kapenisi
  ei        kapenisi   
  emme      kapenisi
  ette      kapenisi
  eivät     kapenisi  


  ei        kavettaisi


  en    olisi  kavennut
  et    olisi  kavennut
  ei    olisi  kavennut 
  emme  olisi  kavenneet
  ette  olisi  kavenneet
  eivät olisi  kavenneet 


  ei    olisi  kavettu
</pre></td>
							</tr>
						</table>
						<table cellspacing="0" cellpadding="0" border="0">
							<tr>
								<td colspan="2" style="padding-bottom:10px;"><strong>Aktiivin potentiaali</strong></td>
							</tr>
							<tr>
								<td><pre>PREESENS                   
minä     kavennen          
sinä     kavennet          
hän      kavennee          
me       kavennemme        
te       kavennette        
he       kavennevat        
             
PASSIIVI
         kavettaneen       

PERFEKTI

lienen   kavennut          
lienet   kavennut          
lienee   kavennut          
lienemme kavenneet         
lienevät kavenneet         

PASSIIVI
lienee   kavettu           
</pre></td>
								<td>&nbsp;&nbsp;&nbsp;</td>
								<td><pre>                    
  en        kavenne
  et        kavenne
  ei        kavenne
  emme      kavenne
  ette      kavenne
  eivät     kavenne


  ei        kavettane  



  en    liene  kavennut
  et    liene  kavennut
  ei    liene  kavennut 
  emme  liene  kavenneet
  eivät liene  kavenneet 


  ei    liene  kavettu
</pre></td>
							</tr>
						</table>
						<table cellspacing="0" cellpadding="0" border="0">
							<tr>
								<td colspan="2" style="padding-bottom:10px;"><strong>Aktiivin imperatiivi</strong></td>
							</tr>
							<tr>
								<td><pre>PREESENS
(sinä)   kavennu           
(hän)    kavetkoon         
(me)     kavetkaamme       
(te)     kavetkaa          
(he)     kavetkoot         

PASSIIVI
         kavettakoon       
PERFEKTI
ole      kavennut          
olkoon   kavennut          
olkaamme kavenneet         
olkaa    kavenneet         
olkoot   kavenneet         

PASSIIVI
olkoon   kavettu           
</pre></td>
								<td>&nbsp;&nbsp;&nbsp;</td>
								<td><pre> 
  älä       kavennu
  älköön    kavetko 
  älkäämme  kavetko
  älkää     kavetko
  älkööt    kavetko


  älköön    kavettako

  älä      ole  kavennut
  älköön   olko kavennut 
  älkäämme olko kavenneet
  älkää    olko kavenneet
  älkööt   olko kavenneet 


  älköön   olko kavettu
</pre></td>
							</tr>
						</table>
						<table cellspacing="0" cellpadding="0" border="0">
							<tr>
								<td colspan="2" style="padding-bottom:10px;"><strong>Verbin nominaalimuodot</strong></td>
							</tr>
							<tr>
								<td><pre>I INFINITIIVI              

Lyhyempi muoto:            
         kaveta            

Pitempi muoto:             
         kavetakseni       
         kavetaksesi
         kavetakseen
         kavetaksemme
         kavetaksenne
         kavetakseen

III  INFINITIIVI           
inessiivi    kapenemassa   
elatiivi     kapenemasta   
illatiivi    kapenemaan
adessiivi    kapenemalla   
abessiivi    kapenematta   
instruktiivi kapeneman     
                           
Passiivi
instruktiivi kavettaman    
                           
                           
</pre></td>
								<td>&nbsp;&nbsp;&nbsp;</td>
								<td><pre>  II INFINITIIVI

  inessiivi     kavetessa 
  instruktiivi  kaveten

  Passiivi                    
  inessiivi     kavettaessa






  IV INFINITIIVI
  nominatiivi   kapaneminen
  partitiivi    kapenemista

                      
  I PARTISIIPPI
  aktiivi       kapeneva
  passiivi      kavettava

  II PARTISIIPPI
  aktiivi       kavennut
  passiivi      kavettu
</pre></td>
							</tr>
						</table>

					</div>
				</td>
			</tr></table>		</div>
		<div id="footer"><a href="http://www.oph.fi/"><img src="i/oph_logo_ymmarrasuomea.gif" width="157" height="35" alt="OPH" /></a></div>
	</div>
</body>
</html>
